臺灣高等法院刑事判決　　　　　　　　　　　　　九十一年度上易字第二四三一號
　　上　訴　人
　　即　被　告　丙○○
　　上　訴　人
　　即　被　告　戊○○
　　上　訴　人
　　即　被　告　乙○○
　　共　　　同
　　選任辯護人　洪大明
　　　　　　　　黃莉玲
右上訴人因賭博案件，不服臺灣新竹地方法院九十一年度易字第八號，中華民國九十
一年八月六日第一審判決（起訴案號：臺灣新竹地方法院檢察署九十年度偵字第六五
四一、七一七八號）提起上訴，本院判決如左：
    主  文
原判決撤銷。
丙○○、戊○○、乙○○均無罪。
    理  由
一、公訴意旨略以：被告丙○○基於以賭博為常業之犯意聯絡，自民國九十年八月間
    某日起，在其所經營公眾得出入之新竹市○○路一０一號「長野電子遊藝場」（
    業向新竹市政府申請營利事業登記，營業項目：電子遊藝場業【限制級】【鋼珠
    類】），設置電動賭博機具小鋼珠機台九十四台，與不特定之顧客賭博財物，倚
    恃從中持續牟取收益營生而為常業，並自同年八月底起以月薪新台幣（下同）三
    到四萬元左右，僱用有犯意聯絡之戊○○為副理，負責管理現場事務，並與亦具
    有犯意聯絡之乙○○（即丙○○之夫）負責為顧客兌換現金之工作。其賭博方式
    為賭客用現金以一比十之比例換得代幣（即一枚代幣值十元），再將代幣投入上
    開電動賭博機台，每投入代幣一枚，機台即釋出小鋼珠二十顆，賭客將小鋼珠投
    入機台內如掉進機台內之洞中，即為中獎，可獲得數倍不等之小鋼珠，每累積二
    千顆小鋼珠，賭客即可持向櫃台兌換一張積分卡，再持積分卡至該店二樓向乙○○兌換現金，一張積分卡可兌換現金一千元；如所投入之小鋼珠未落入機台內之
    洞中，則小鋼珠為機台沒入，換購代幣之賭資則為丙○○所有，而以此方式與不
    特定之人賭博財物，賴以維生，並以之為常業。嗣於九十年十一月凌晨四時三十
    分許，適有張瑞陽、黃志明等人在上址把玩小鋼珠機台時，員警丁○○、甲○○
    奉命至前開遊藝場後，乙○○以丁○○、甲○○所贏得之十張積分卡兌換現金一
    萬元予丁○○、甲○○時，為警當場查獲，並扣得電動賭博機具九十四台（內含
    ＩＣ板九十四塊）、賭資一萬元、積分卡三十三張（起訴書誤載為三十二張），
    故認被告丙○○等三人涉犯刑法第二百六十七條常業賭博罪等語。
二、訊據上訴人即被告丙○○固不否認有於上址經營長野電子遊藝場，並僱用戊○○
    為副理，負責管理現場事務等情，惟矢口否認有常業賭博犯行，辯稱：客人去店
    內消費，只能換積分卡，不能拿積分卡兌換現金云云；上訴人即被告戊○○固不
    否認其為長野遊藝場現場負責人一事，然亦否認有上揭犯行，辯稱：店內沒有換
    錢給客人的事情云云；另上訴人即被告乙○○則否認涉有前開犯行，辯稱：伊沒
    有拿一萬元跟丁○○、甲○○換積分卡，也不是店內員工云云。
三、經查：
    １、去現場臨檢之證人即警員丁○○及甲○○於偵查中雖證稱：「三號下午一點
        二十分左右，我們去打小鋼珠，在店裏時遇到常去消費之「江仔」，丁○○
        打到晚上七點，回珠結果一次是六、七千顆（中三輪），另一次中九輪（一
        萬九千多顆），我（丁○○）向他們換七張寄存卡，及約二十枚代幣，我問
        江仔說可不可以換現金，他說我們不熟，不能換，要我們去問副理（即戊○○），我們找到副理，問他可不可以換，他說最近抓的比較緊，下午二點至
        四點及凌晨二點至四點才可以換，我們就回去寫報告，報告內寫明顯示該七
        張寄存卡的卡號並影印，我們五號是零時十分去，甲○○中三個一，連莊七
        輪，回珠取得五張卡，二張我換代幣，打完之後問另一個熟人今天有贏多少
        ，他說一、二萬，我們大約打到二點五十分結束，拿了十張寄存卡去跟副理
        換錢，副理想了一下叫我們去二樓廁所等，我們上去等了約十分鐘，後來有
        一位小姐出來，問我們在等何人，我們說副理叫我們上來，她叫我們等一下
        ，說要去問問看，後來乙○○出來，跟我說原來是你們，我們拿了十張卡給
        他，換了一萬元，我們就回去了。」等語（見第六五四一號偵查卷第一百五
        十三頁、一百五十四頁），惟警員丁○○及甲○○既是奉命去搜證，證人甲○○亦不否認當場有攜帶錄影機去錄影，則為何單單就丁○○以積分卡向乙○○兌換現金之舉動，無法錄到？故是否確有換錢舉動，已值存疑，況若被
        告乙○○確有換錢給警員丁○○之舉動，則被告乙○○即是賭博罪之現行犯
        ，警員丁○○及甲○○即可當場逮捕，又何必先回警察局，再於同日上午四
        時三十分許，另派警員搜索之必要？顯見並無被告乙○○兌換現金予丁○○
        之行為甚明，證人丁○○與甲○○之證詞，顯與事實不符。
    ２、另在長野電子遊藝場工作之陳淑玲、陳鈺蕙、許淑燕、范淑敏、林元斌及在
        現場把玩鋼珠檯之客人張瑞陽、范振暘、黃志明、涂坤宇、林省政、蔡文琳
        、林素珍、陳順連、陳中文、陳忠和、徐春財、李美玲、李晉鋒、張良川、
        湯種光、孫朝明均一致證稱：不能兌換現金等語，顯見除警員丁○○及甲○○外，並無任何人陳稱可以兌換現金一事，而警員丁○○及甲○○係第二次
        去長野電子遊藝場，與長野電子遊藝場員工並無熟識，則被告等人豈有獨厚
        丁○○及甲○○，特別同意兌換現金之理？是查無證據足認被告等人有兌換
        現金之行為。
    ３、雖警員丁○○及甲○○於第二次去長野電子遊藝場前曾影印七張積分卡後來
        在長野電子遊藝場二樓辦公室抽屜內找到，惟長野電子遊藝場二樓，是任何
        人皆可進入之場所，已據在長野電子遊藝場工作之許淑燕於警訊時陳述綦詳
        （詳偵查卷第十六頁背面），則任何人皆可將積分卡放在抽屜內，故雖警員
        丁○○及甲○○所稱兌換現金之積分卡在長野電子遊藝場二樓辦公室抽屜內
        找到，但亦難僅憑積分卡在抽屜內找到，即認是被告乙○○將兌換現金所取
        得之積分卡放在抽屜內所致，綜上所述，本院查無被告等人有兌換現金之舉
        動，其等犯罪不能証明。至被告乙○○就其為何在現場之供述，雖與被告戊○○之供述不符，惟此與賭博犯行無涉，爰不予審究。
四、原審僅憑警員丁○○及甲○○之指述及警員積分卡在二樓抽屜內找到，即認定被
    告等人有賭博犯行，疏未考量證人之指述，顯與常情不符，二樓是公眾得出入之
    場所，任何人皆可將積分卡放在二樓抽屜內等情，從而被告等人否認犯罪，提起
    上訴，為有理由，自應由本院將原判決撤銷，為無罪判決之諭知。
據上論斷，應依刑事訴訟法第三百六十九條第一項前段、第三百六十四條、第三百零
一條第一項判決如主文。
本案經檢察官吳國南到庭執行職務。
中      華      民      國      九十一    年      十    月    三十一    日
                              臺灣高等法院刑事第十八庭
                                  審判長法  官  吳      敦
                                        法  官  吳  明  峰
                                        法  官  劉  慧  芬
右正本證明與原本無異。
不得上訴。
                                        書記官  鎖  瑞  嶺
中      華      民      國     九十一   年    十一      月       一     日
